【裁判字號】    97,審訴,209
【裁判日期】    970421
【裁判案由】    毒品危害防制條例
【裁判全文】
臺灣桃園地方法院刑事判決             97年度審訴字第209號
公  訴  人  臺灣桃園地方法院檢察署檢察官
被      告  甲○○
指定辯護人  本院公設辯護人  陳瑞明
上列被告因違反毒品危害防制條例案件，經檢察官提起公訴（96
年度毒偵字第4203號），嗣被告於準備程序進行中為有罪之陳述
，經本院合議庭裁定由受命法官獨任進行簡式審判程序後，聲請
改依協商程序而為判決，本院判決如下：
    主  文
甲○○施用第一級毒品，處有期徒刑柒月，扣案之海洛因殘渣袋
壹只、已使用過注射針筒壹支均沒收銷燬之，注射針筒包裝袋貳
個、生理食鹽水貳瓶均沒收。
    事實及理由
一、本件被告所犯係死刑、無期徒刑或最輕本刑為三年以上有期
    徒刑以外之罪，其於準備程序中就被訴事實為有罪之陳述，
    經本院告知簡式審判程序之旨，並聽取公訴人、被告及辯護
    人之意見後，爰依刑事訴訟法第273 條之1 第1 項規定合議
    裁定由受命法官獨任進行簡式審判程序。
二、被告甲○○前有妨害家庭、過失傷害、違反毒品危害防制條
    例、竊盜等前科，其中於民國92年間，因竊盜案件，經本院
    以92年度簡上字第326 號判決判處有期徒刑1 年2 月確定，
    復於92年間，因違反毒品危害防制條例案件，經本院以93年
    度訴字第778 號判決分別判處有期徒刑1 年2 月、4 月，應
    執行有期徒刑1 年4 月確定，於93年間又因竊盜案件，經本
    院以93年度易字第985 號判決判處有期徒刑1 年確定，上揭
    數罪刑經接續執行，於96年5 月1 日假釋出監，假釋期間付
    保護管束，刑期至97年4 月14日期滿（未構成累犯）。
三、另被告曾於89年間，因施用毒品案件，經臺灣彰化地方法院
    以89年度毒聲字第2257號裁定送觀察、勒戒後，認無繼續施
    用毒品傾向，於89年5 月18日執行完畢釋放，並經臺灣彰化
    地方法院檢察署檢察官於89年5月18日以89年度毒偵字第24
    23號為不起訴處分確定，又於92年間，因施用毒品案件，經
    本院以92年度毒聲字第2454號裁定送觀察、勒戒，認無繼續
    施用毒品傾向，於93年5 月3 日執行完畢釋放。詎其猶不知
    悔改，竟於前揭觀察勒戒完畢釋放後5 年以內，復基於施用
    第一級毒品海洛因之犯意，於96年8 月6 日19時30分許，在
    桃園縣八德市○○里○○○街168 號後方之「土地公廟」內
    ，將第一級毒品海洛因摻入注射針筒內，再加生理食鹽水後
    注射手臂之方式施用第一級毒品海洛因1 次。嗣於96年8 月
    6 日20時45分許，在桃園縣八德市○○里○○○街168 號後
    方之「土地公廟」內為警盤查，並查獲海洛因殘渣袋1 只、
    已使用過之注射針筒1 支，及其所有供（但非專供）其施用
    毒品海洛因所用之注射針筒包裝袋2 個、生理食鹽水2 瓶，
    經採集其尿液檢體送驗後，始悉上情。案經桃園縣政府警察
    局八德分局報請臺灣桃園地方法院檢察署檢察官偵查後起訴
    。
四、證據名稱：
  (一)被告於警詢、偵訊及本院準備程序中之自白。
  (二)台灣檢驗科技股份有限公司濫用藥物尿液檢驗報告暨桃園縣
    政府警察局八德分局被採尿人尿液暨毒品真實與姓名編號對
    照表各1 紙附卷可稽。
  (三)海洛因殘渣袋1 只、已使用過之注射針筒1 支、注射針筒包
    裝袋2 個、生理食鹽水2 瓶等扣案可資佐證。
五、本件經檢察官與被告於審判外達成協商之合意且被告已認罪
    ，其合意內容為：就其施用第一級毒品部分，被告願受科刑
    範圍為有期徒刑7 月。經查，上開協商合意並無刑事訴訟法
    第455 條之4 第1 項所列情形之一，檢察官聲請改依協商程
    序而為判決，本院爰不經言詞辯論，於協商合意範圍內為協
    商判決，合予敘明。
六、扣案之海洛因殘渣袋1 只，係被告用以包裹第一級毒品海洛
    因之包裝袋；扣案已使用過注射針筒1 支，經被告將毒品海
    洛因摻入注射針筒內，再加生理食鹽水後注射手臂，而海洛
    因已經被告施打殆盡，且被告施打該物後尿液中驗出鴉片類
    陽性反應，被告復自白施打海洛因，俱如前述，足見該塑膠
    袋1 只及已使用過之注射針筒1 支係殘留有毒品海洛因，均
    應依毒品危害防制條例第18條第1 項前段規定，沒收銷燬之
    。又扣案之注射針筒包裝袋2 個、生理食鹽水2 瓶，係被告
    所有供（但非專供）被告施用毒品海洛因所用之物，業據被
    告與證人江瑞當於警詢供陳在卷，應依刑法第38條第1 項第
    2 款規定，宣告沒收。
七、應適用之法條：刑事訴訟法第273 條之1 第1 項、第455 條
    之4 第2 項、第455 條之8 ，毒品危害防制條例第10條第1
    項、第18條第1 項前段，刑法第11條前段、第38條第1 項第
    2 款。
八、本判決除有刑事訴訟法第455 條之4 第1 項第1 款、第2 款
    、第4 款、第6 款、第7 款所定情形之一，或違反同條第2
    項規定者外，不得上訴。
九、如不服本件判決，得自收受判決送達之日起10日內，向本院
    提出上訴書狀，上訴於第二審法院。
本案經檢察官鄭堤升到庭執行職務。
中    華    民    國    97    年    4     月    21    日
                  刑事庭    法  官  徐  培  元
以上正本證明與原本無異。
                            書記官  楊  美  慧
中    華    民    國    97    年    4     月    21    日
附錄本件論罪科刑法條：
毒品危害防制條例第10條
施用第一級毒品者，處六月以上五年以下有期徒刑。
施用第二級毒品者，處三年以下有期徒刑。


司法院資訊處製作；財團法人民間司法改革基金會備份。
